【裁判字號】    90,上易,2843
【裁判日期】    900913
【裁判案由】    竊盜
【裁判全文】
臺灣高等法院刑事判決                            九十年度上易字第二八四三號
    上  訴  人
    即  被  告  乙○○
右上訴人因竊盜案件，不服臺灣基隆地方法院九十年度訴字第四十六號，中華民國九
十年五月三十日第一審判決（起訴案號：臺灣基隆地方法院檢察署八十九年度偵字第
四九一五號），提起上訴，本院判決如左：
    主  文
上訴駁回。
    事實及理由
一、乙○○曾因違反麻醉藥品管理條例案件，於民國八十一年十二月間，經臺灣士林
    地方法院判處有期徒刑一年八月，緩刑四年確定；又因違反同條例案件，於八十
    三年一月間，經同法院判處有期徒刑一年八月，並經本院駁回其上訴而確定；前
    案撤銷緩刑後，兩案接續執行，而於八十五年十月十九日執行完畢。又因竊盜案
    件，於八十七年十二月間，經本院判處有期徒刑一年四月確定；又違反毒品危害
    防制條例案件，於八十八年二月間，經臺灣士林地方法院判處有期徒刑六月確定
    ；兩案接續執行，而於八十九年七月十五日執行完畢。詎其不知檢束行為，復意
    圖為自己不法之所有，並基於概括之犯意：
１、於八十九年十一月二十五日凌晨四時三十分許，在臺北縣汐止市○○路○段某處
    ，持其所有之六角扳手一支，拆除丙○○所有車號ＢＫ─七三二０號小客車之車
    牌一面；得手後，留供己用。
２、於八十九年十一月二十五日上午十時許，在臺北縣汐止市○○街汐止海釣場前，
    持前開六角扳手一支，撬開丁○○所有車號ＩＫ─九三八九號小客車後車門，在
    置物箱內找到鑰匙一支，用以竊取該輛小客車。得手後，留供己用，並將前開竊
    得之車號ＢＫ─七三二０號車牌，改懸於該竊得之車號ＩＫ─九三八九號小客車
    上，而將原ＩＫ─九三八九號車牌丟棄於臺北縣汐止市○○路山區。
３、於八十九年十一月二十八日凌晨二時三十分許，駕駛竊得之車號ＩＫ─九三八九
    號小客車，駛往基隆市七堵區○○○路一二八號對面空地，持前開六角扳手一支
    ，撬開戊○○所有車號ＣＹ─一二七二號小客車車門，進入車內竊取ＣＤ七片；
    得手後，供己使用。
４、於八十九年十一月二十八日凌晨三時十分許，前往基隆市○○區○○路七十八號
    對面，持前開六角扳手一支，撬開甲○○所有車號ＤＴ─三七三一號小客車車鎖
    ，進入車內竊取車內皮箱一只、壁畫二幅；得手後，駕車離去。
    至八十九年十一月二十八日清晨三時三十分許，乙○○駕駛車號ＩＫ─九三八九
    號小客車，行經基隆市七堵區德記洋行旁產業道路時，為警查獲，並在車內起出
    其竊得之ＣＤ七片、皮箱一只及壁畫二幅，及其所有前開行竊所用之六角扳手一
    支。案經基隆市警察局第三分局報請臺灣基隆地方法院檢察署檢察官偵查起訴。
二、本案經本院審理結果，認第一審以上訴人即被告乙○○所為，係犯刑法第三百二
    十條第一項之竊盜罪。並以被告行竊時所攜之六角扳手並非利器，被告如持以反
    抗，尚不足以對他人生命法益造成侵害，應非凶器，公訴人起訴稱被告係犯刑法
    第三百二十一條第一項第三款之攜帶凶器竊盜罪，有所未洽，而予變更起訴法條
    。被告先後多次犯行，時間緊接，手段相若，而犯同一罪名，顯係基於概括之犯
    意為之，為連續犯，應論以一罪，並加重其刑。又被告曾因違反麻醉藥品管理條
    例等案件，先後於八十五年十月十九日、八十九年七月十五日執行完畢，有其全
    國前案紀錄表、臺灣高等法院檢察署刑案紀錄簡覆表在卷可按，其於有期徒刑執
    行完畢五年以內，再犯有期徒刑以上之本罪，為累犯，應加重其刑，並遞加重之
    。爰酌情並援引刑事訴訟法第二百九十九條第一項前段、第三百條，刑法（原判
    決漏載，應予更正）第五十六條、第三百二十條第一項、第四十七條、第三十八
    條第一項第二款、罰金罰鍰提高標準條例第一條前段，而判處被告有期徒刑二年
    ，扣案之被告所有供竊盜犯罪所用之六角扳手一支沒收。經核認事用法並無不合
    ，量刑亦屬適當，應予維持，並引用第一審判決書記載之理由及證據。
三、被告上訴意旨雖以原審量刑過重，指摘原判決不當云云。然按法院於科刑時，依
    刑法第五十七條之規定，原應審酌一切情狀，尤應注意被告犯罪之動機、目的、
    手段、犯罪時所受之剌激、被告之生活狀況、品行、智識程度、與被害人平日之
    關係、犯罪所生之危險或損害及被告犯罪後之態度，以為科刑輕重之標準。經查
    ，刑法第三百二十條第一項竊盜罪之法定本刑，最高度為有期徒刑五年，被告係
    連續犯，又係累犯，經遞予加重其刑結果，其最高度為有期徒刑十一年三月，原
    審經詳予審酌一切情狀後，量處被告有期徒刑二年，其量刑並未失衡平。是被告
    以原審量刑不當，執以上訴，為無理由，應予駁回。
據上論斷，應依刑事訴訟法第三百七十三條、第三百六十八條，判決如主文。
本案經檢察官謝英民到庭執行職務。
中      華      民      國        九十    年        九    月    十三    日
                              臺灣高等法院刑事第五庭
                                  審判長法  官  曾  德  水
                                        法  官  趙  功  恆
                                        法  官  林  立  華
右正本證明與原本無異。
不得上訴。
                                        書記官  廖  月  女
中      華      民      國        九十    年        九    月    十三    日
附錄：本案論罪科刑法條全文
刑法第三百二十條第一項：
意圖為自己或第三人不法之所有，而竊取他人之動產者，為竊盜罪，處五年以下有期
徒刑、拘役或科五百元以下罰金。
（罰金額度已提高為十倍）


司法院資訊處製作；財團法人民間司法改革基金會備份。
